【裁判字號】    98,交訴,10
【裁判日期】    980331
【裁判案由】    業務過失致死
【裁判全文】
臺灣臺北地方法院刑事判決              98年度交訴字第10號
公  訴  人  臺灣臺北地方法院檢察署檢察官
被      告  甲○○
上列被告因業務過失致死案件，經檢察官提起公訴（97年度偵字
第23719 號），被告於準備程序進行中就被訴事實為有罪之陳述
，由本院合議庭裁定以簡式審判程序審理，判決如下：
    主  文
甲○○從事業務之人，因業務上之過失致人於死，處有期徒刑壹
年貳月。
    犯  罪  事  實
一、甲○○係計程車司機，以駕駛營業小客車載運旅客為業，為
    從事業務之人。甲○○明知其職業小客車駕駛執照業於民國
    96年5月7日起經道路主管機關逕行註銷，其未重新考照而為
    無汽車駕駛執照之人，竟於97年10月24日12時30分許，駕駛
    車號047-DH號營業小客車沿臺北市○○區○○路由西往東行
    駛至該路與市府路之有號誌管制之交岔路口時，本應注意汽
    車行駛至交岔路口左轉彎時，應行至交岔路口中心處左轉，
    並不得占用來車道搶先左轉，且轉彎車應讓直行車先行，而
    依當時有日間自然光線、路面無缺陷、無障礙物、視距良好
    等情，客觀上並無不能注意之情事，竟疏未注意而貿然左轉
    欲往北行駛市府路，致與斯時由東往西行駛松壽路並行經上
    開交岔路口、由管忠漢所騎車號CRC-772 號重型機車發生碰
    撞，管忠漢因而人車倒地，致受有胸部鈍傷骨折、內出血等
    傷害，經送醫急救，仍於同日14時20分因出血性休克而不治
    死亡。甲○○於肇事後，在有偵查犯罪職權之公務員未發覺
    為犯嫌前，向到場處理之臺北市政府警察局交通警察大隊信
    義分隊員警承認其為肇事者，並靜候裁判。
二、案經臺北市政府警察局信義分局報請臺灣臺北地方法院檢察
    署檢察官相驗後自動檢舉偵查起訴。
    理    由
一、上揭犯罪事實，業據被告甲○○於本院審理時坦承不諱，核
    與證人即當場目擊車禍經過之吳文勝、倪逸笙於警詢及檢察
    官訊問時之證述相符，並有道路交通事故現場圖、道路交通
    事故調查報告表(一)、(二)、道路交通事故補充資料表、現場及
    車損照片附卷可稽。而被害人管忠漢因本件車禍受有胸部鈍
    傷骨折、內出血等傷害，導致出血性休克而死亡之事實，亦
    經臺灣臺北地方法院檢察署檢察官督同檢驗員相驗屬實，並
    製有檢驗報告書、相驗屍體證明書及攝有相驗照片在卷可憑
    。按汽車行駛至交岔路口左轉彎時，應行至交岔路口中心處
    左轉，並不得占用來車道搶先左轉，且轉彎車應讓直行車先
    行，道路交通安全規則第102條第1項第4款、第6款前段分別
    定有明文。被告駕駛車輛行駛於道路，自應恪遵上開規定，
    且依當時有日間自然光線、路面無缺陷、無障礙物、視距良
    好等情，客觀上並無不能注意之情事，竟未能注意人、車來
    往情形，而貿然左轉欲往北行駛市府路，致不慎與被害人所
    騎機車發生碰撞，因而導致被害人死亡，被告對此自應負過
    失之責，且被告上開過失行為與被害人死亡之間，亦有相當
    因果關係。本件事證明確，被告因業務上之過失致人於死之
    犯行，堪以認定。
二、核被告所為，係犯刑法第276條第2項因業務上之過失致人於
    死罪。又查被告職業小客車駕駛執照業於96年5月7日起經道
    路主管機關逕行註銷一節，為被告所自承，並有證號查詢汽
    車駕駛人列印本在卷可考，被告無駕駛執照駕車，因而致人
    於死，應依道路交通管理處罰條例第86條第1 項規定，加重
    其刑。被告於本件事故發生後，在有偵查犯罪職權之公務員
    未發覺為犯嫌前，向到場處理之員警承認其為肇事者等情，
    有自首情形紀錄表在卷可憑，是被告對於上開犯罪，在有偵
    查犯罪職權之公務員發覺其為肇事之人前，即向前來處理之
    員警自首並接受裁判，核與自首之規定相符，本院爰依刑法
    第62條前段之規定減輕其刑，並先加後減。爰審酌被告前有
    公共危險（酒後駕車）之犯罪前案紀錄，素行難稱良好；且
    其駕駛車輛行駛於路上，對於道路上之一切狀況，均應謹慎
    注意，提高警覺，竟仍疏未注意相關安全規定，致生本件事
    故，對管忠漢本身及其家屬均造成無可彌補之傷害；惟其犯
    後尚能坦承犯行，態度良好，以及目前仍從事駕駛計程車工
    作，教育程度為國小畢業，事後尚未與被害人家屬達成民事
    和解等一切情狀，量處如主文所示之刑，以玆警惕。
據上論斷，應依刑事訴訟法第273條之1第1項、第299 條第1項前
段，刑法第276條第2項、第62條前段，道路交通管理處罰條例第
86條第1 項，刑法施行法第1條之1，判決如主文。
本案經檢察官盧姿如到庭執行職務。
中    華    民    國    98    年    3     月    31    日
                  交通法庭      法  官  李明益
以上正本證明與原本無異。
如不服本判決應於收受送達後10日內向本院提出上訴書狀，並應
敘述具體理由；其未敘述上訴理由者，應於上訴期間屆滿後20日
內向本院補提理由書（均須按他造當事人之人數附繕本）「切勿
逕送上級法院」。告訴人或被害人如對於本判決不服者，應具備
理由請求檢察官上訴，其上訴期間之計算係以檢察官收受判決正
本之日期為準。
                                書記官  劉穗筠
中    華    民    國    98    年    3     月    31    日
中華民國刑法第276條
（過失致死罪）
因過失致人於死者，處 2 年以下有期徒刑、拘役或 2 千元以下
罰金。
從事業務之人，因業務上之過失犯前項之罪者，處 5 年以下有期
徒刑或拘役，得併科3千元以下罰金。


司法院資訊處製作；財團法人民間司法改革基金會備份。
